# 政府补助的总额法和净额法

提问人：快枪 时间：2017-06-18 15:55:26
原来的准则中，政府补助收益法又有两种具体方法，即总额法与净额法。而对与资产相关的政府补助即资本法下的政府补助并没提及有这两种具体方法。现在的准则不但与收益有关的政府补助可以在总额法和净额法中选择采用，与资产相关的政府补助也有两种具体方法了，即总额法与净额法，而且也可以在这两种方法中选择采用。
感觉这样子问题来了，原来的准则讲解中解释，政府补助准则要求采用的是收益法中的总额法，以便更真实、完整地反映政府补助的相关信息。那么采用净额法，会不会造成不能真实、完整地反映政府补助的相关信息？比如说企业购买一项资产 100 万元，收到政府补助 100 万元，这样账面就不会反映出这样的固定资产，也就不能反映企业资产的真实状况了。难道总额法的处理会导致虚增企业资产而不符合谨慎性原则？

回答人：chenyiwei
首先，原准则对政府补助只允许采用总额法（确认为营业外收入和递延收益），不允许采用净额法（冲减对应的成本费用项目，或者冲减对应的资产价值）。而新准则是允许在净额法和总额法之间选择的（除了贴息的会计处理只能采用净额法之外），一旦选定就成为一项会计政策，应确保一贯运用。 其次，从提供信息的完整性、全面性而言，总额法是优于净额法的。特别是因为政府补助与非经常性损益关系密切，为了完整地确定归属于非经常性损益范畴的具体损益项目，建议企业尽可能选用总额法。